【裁判字號】    95,訴,112
【裁判日期】    950322
【裁判案由】    搶奪
【裁判全文】
臺灣高雄地方法院刑事判決               95年度訴字第112號
公  訴  人  臺灣高雄地方法院檢察署檢察官
被      告  甲○○
選任辯護人  黃進祥律師
            黃建雄律師
上列被告因搶奪案件，經檢察官提起公訴（94年度偵字第29053
號），本院判決如下：
    主  文
甲○○意圖為自己不法之所有，而搶奪他人之動產，累犯，處有
期徒刑拾月。
    事  實
一、甲○○前因業務過失致死罪，經本院判處有期徒刑6 月，於
    民國（下同）92年6 月9 日執行完畢。詎仍不知悔改，竟意
    圖為自己不法之所有，於94年12月20日凌晨1時10 分許，在
    丙○○所經營位於高雄市○鎮區○○路196 號之檳榔店前，
    見丙○○將其所有之黑色皮包1 只（內有現金新台幣〈下同
    〉共24400 元，高新銀行面額3 萬元、4 萬元之支票各1 張
    、台東企銀面額9000元之支票1 張、中華郵政公司之空白支
    票1 張）夾於左手臂腋下，並因打烊欲關門而不及防備之際
    ，甲○○自丙○○面前走來，竟驟然徒手搶奪丙○○之上開
    皮包，得手後隨即駕駛其預先停放於該檳榔店旁之住家騎樓
    下之車號WE-7848 號自用小客車逃逸；適有真實姓名年籍不
    詳之客人前往該檳榔店消費，丙○○告知遭搶之事，該名客
    人隨即騎機車追逐甲○○並記下車號，丙○○則以電話通知
    其配偶羅水發到場，並同時報警處理；甲○○前本欲駕車駛
    上高速公路，然因遭人騎機車追逐時，遇及紅燈而繞行他處
    ，嗣因仍要上高速公路，再度行經丙○○之檳榔店時（丙○
    ○檳榔店位於上高速公路必經道路），其所駕汽車因遭丙○
    ○認出，適羅水發亦已抵達該店，遂駕車前往攔阻甲○○，
    而甲○○則於高雄縣鳳山市○○路與光華東路口為警攔獲，
    並當場扣得上開丙○○所有皮包1 只。
二、案經高雄縣政府警察局移送臺灣高雄地方法院檢察署檢察官
    偵查起訴。
    理  由
一、被告矢口否認搶奪犯行，辯稱：伊係乘被害人丙○○至馬路
    對面交檳榔予購買之司機客人時，潛入檳榔店內開啟抽屜竊
    取被害人所有上開皮包等財物，並非搶奪被害人財物云云。
    惟查：上開搶奪犯行，業據證人即被害人丙○○於審理具結
    證述明確，並證稱：伊要收攤回家時，將皮包夾於左手臂腋
    下準備關電動門離開，被告突然間將伊皮包搶走等詞甚明（
    見本院卷第47～48頁），而證人丙○○與被告並不認識，且
    無過節，業據被告於本院審理時供明在卷（見本院卷第50頁
    ），則證人丙○○自無故意陷害被告之理，復有被害人簽具
    之贓物認領保管單1 紙（見警卷第7 頁）以及被告行搶駕駛
    之小客車與在該小客車上查獲所搶皮包等之照片3 幀（見警
    卷第10～11頁）等在卷可稽，本件事證已明，被告所辯無非
    避重就輕卸責之詞，自無可採，其犯行堪予認定。
二、核被告甲○○所為，係犯刑法第325 條之搶奪罪。被告前因
    業務過失致死罪，經本院判處有期徒刑6 月，於92年6 月9
    日執行完畢，5 年以內再犯本件有期徒刑以上之罪，為累犯
    ，依刑法第47條規定加重其刑。爰審酌被告於半夜時分搶奪
    被害人之財物，非但侵害被害人之財產權益，且損及社會治
    安，情節非輕，又被告犯罪後仍矢口否認搶奪犯行，狡稱竊
    盜，態度不良等一切情狀，量處如主文所示之刑，以示懲儆
    。
據上論斷，應依刑事訴訟法第299 條第1 項前段，刑法第325 條
第1 項、第47條，判決如主文。
本案經檢察官乙○○到庭執行職務。
中    華    民    國    95    年    3     月    22    日
                    刑事第二庭審判長法  官  邱永貴
                                    法  官  陳銘珠
                                    法  官  高思大
右正本證明與原本無異。
如不服本判決，應於判決送達後10日內，向本院提出上訴狀。
中    華    民    國    95    年    3     月    23    日
                                    書記官  蔡語珊
附錄條文：
中華民國刑法第325條第1項：
          意圖為自己或第三人不法之所有，而搶奪他人之動產
          者，處6月以上5年以下有期徒刑。


司法院資訊處製作；財團法人民間司法改革基金會備份。
